臺灣臺北地方法院交通事件裁定　　　　　　　　　九十三年度交聲字第一０六二號
　　異議人即
　　受處分人　甲　○
右列受處分人因違反道路交通管理處罰條例案件，對於交通部公路總局台北區監理所
九十三年九月十日所為之處分（原處分案號：北監自裁字裁四０─ＡＣＵ００一五四
三號），聲明異議，本院裁定如左：
    主  文
異議駁回。
    理  由
一、按汽車駕駛人，在公共汽車招呼站十公尺內臨時停車者，處新臺幣（以下同）三
    百元以上六百元以下罰鍰，道路交通管理處罰條例第五十五條第二款定有明文。
二、本件原處分機關臺北市交通事件裁決所，係以受處分人甲○駕駛之車牌號碼ＤＱ
    ─二七七九號自用小客車，於民國九十三年七月一日下午二時五分許，在臺北市
    ○○路○段（二十九號前），公共汽車招呼站十公尺內臨時停車，經原舉發單位
    臺北市政府警察局文山一分局警備隊，當場以違反道路交通管理處罰條例第五十
    五條第二款規定掣單舉發。嗣經受處分人於應到案日期前提出申訴，由原處分機
    關函請原舉發單位調查結果，仍認其有前開違規行為，而依道路交通管理處罰條
    例第五十五條第二款規定，裁處罰鍰六百元。
三、受處分人就其駕駛前開車輛，於右揭時、地經警舉發之事實亦不爭執，惟辯稱當
    時係為尋找地址，而放慢速度駕駛，並未停車，且員警掣單舉發前，未以科學儀
    器取得證據，無法證明被告違規云云。
四、經查，受處分人於九十三年七月一日下午二時許，駕駛車牌號碼ＤＱ─二七七九
    號自用小客車，在臺北市○○路○段二十九號前之公共汽車招呼商十公尺內範圍
    臨時停車（引擎未熄火，且駕駛人在座），經警舉發之事實，業據證人即舉發警
    員林昇祥證稱：「我當時值巡邏勤務，開車行經木新路三段二十九號前時，發現
    異議人的車子停在公車站牌，緊靠路邊臨停，沒有閃警示燈，至於煞車燈我沒有
    特別注意，我是從對面車道距離該車大約十五公尺的地方開始注意到該輛車同在
    站牌旁，因為我是執行巡邏勤務，所以還是依照巡邏線前往五百公尺外的巡邏箱
    簽名後，再回轉過來，結果發現該車還是停在原來的位置，沒有移動，所以我就
    把巡邏車停在他的車子前面，然後下車請駕駛出示證件。」、「當時路寬大約十
    五公尺左右，我從對向開過去的時候，就看到駕駛坐在車子裡面，後來開單的司
    機是同壹個人車型也一樣。所以確認是同一輛車。」、「他（指本件異議人）有
    請我不要開單，還說只是辦一下事情，為什麼要開單... 」、「車內只有駕駛人
    員。... 沒有熄火。」等語綦詳，並當庭指證異議人為當日之駕駛人員在卷（均
    見本院九十三年十二月二十四日筆錄）。異議人雖否認證人林昇祥為當日舉發之
    警員，惟核本件舉發通知單上所記載之填單人為「一等警員林昇祥」，有該通知
    單一件附卷可憑，訊之證人林昇祥亦證稱其為本件違規之舉發人員無誤（見本院
    同前筆錄），異議人空言否認林昇祥為本件交通違規之舉發人員，顯不足採。異
    議人雖另辯稱其駛近路旁看完地址，而欲轉入車道時，始經前方警員攔停，並於
    併排停車之狀態下經警開單舉發，且於開單完成後始知舉發事由云云，然此亦與
    證人林昇祥指證：「異議人見到我們的巡邏車的時候，就把他的車子往左要拉出
    來要離開。我開單的時候他並沒有併排停車，只時車頭打斜而已」（見本院同前
    筆錄）等情不符。按本件證人林昇祥係在場親見異議人違規行為，並進行舉發之
    人，其於本院調查程序中業已具結擔保證詞係據實陳述，絕無匿、飾、增、減之
    情形，有證人結文一件附卷可稽；且警察掣單舉發違反道路交通管理處罰條例所
    列之違規事實，本質上為行政處分，係公務員基於職務上之權力，依法就特定之
    具體事件所為之具公法上效果之單方面行政行為，基於公務員為公法上行為具有
    公信力之原則，該行政行為當可被推定為真正，其據以依法處分之事實認定亦為
    正確無誤，若謂公務員一切行政行為均需預留證據以證其實，即令當場舉發交通
    違規亦需完成採證照片始可行之，則國家行政勢必窒礙難行。從而，本件異議人
    既自承與證人間並不相識，復無證據足認該舉發內容有何虛偽不實之處，則證人
    林昇祥本其維護交通秩序及安全職責所為之舉發，自應受到合法、正確之推定。
    異議人空言否認違規，核與前開事證相違，自不足採；其違反規定，在公共汽車
    招呼站十公尺內臨時停車，堪予認定。
五、綜上所述，原處分機關依道路交通管理處罰條例第五十五條第二款及違反道路交
    通管理事件統一裁罰基準表規定，裁處受處分人罰鍰六百元，核無違誤，本件異
    議為無理由，應予駁回。
據上論斷，應依道路交通案件處理辦法第十九條，裁定如主文。
中     華     民     國     九十三     年     十二     月     二十八     日
                                    臺灣臺北地方法院交通法庭
                                        法  官 劉方慈
右正本證明與原本無異。
如不服本裁定，應於送達後五日內，向本院提出抗告狀。
                                        書記官 黃瓊玉
中　　　華　　　民　　　國　　九十三　　年　　 十二 　　月　　二十八　　日
